【裁判字號】    89,自,276
【裁判日期】    900228
【裁判案由】    侵占
【裁判全文】
臺灣板橋地方法院刑事裁定                          八十九年度自字第二七六號
    自  訴  人  三強汽車企業股份有限公司  設臺北縣板橋市○○路○段五十巷七
    代  表  人  黃麗娟
    代  理  人  袁著洪
    被      告  乙○○
                甲○○
右列被告因侵占案件，經自訴人提起自訴，本院裁定如左：
    主  文
自訴駁回。
    理  由
一、按法院或受命法官於自訴案件第一次審判期日前訊問及調查結果，如認為案件有
    刑事訴訟法第二百五十二條至第二百五十四條之情形者，得以裁定駁回其自訴，
    同法第三百二十六條第三項定有明文。
二、本件自訴意旨略稱：被告乙○○、甲○○及丙○○（另經本院判決）三人於民國
    八十九年三月二十九日，在臺北縣板橋市○○路○段五十巷七五號號，以每日租
    金新臺幣（下同）七百元之價格，向自訴人三強汽車企業股份有限公司（下稱三
    強公司）承租車牌號碼Ｇ六─四四六號營業小客車一輛，由丙○○擔任承租人，
    被告乙○○、甲○○擔任連帶保證人，並簽訂車輛租送契約書。詎被告等人於八
    十九年三月二十九日簽約後即未依約定繳交車租，經自訴人多次催討仍不繳納，
    經電話催告，亦未至自訴人公司處理，自訴人於八十九年六月十三日寄發存證信
    函，被告仍置之不理，足見被告意圖為自己不法之所有，將上開車輛予以侵占入
    己，因認被告二人均涉犯刑法第三百三十五條之普通侵占罪嫌云云。
三、訊據被告乙○○、丙○○固坦承擔任上開車輛租送契約之連帶保證人，惟堅決否
    認有何侵占犯行，被告乙○○堅稱：我與丙○○是男女朋友關係，丙○○去租車
    ，請我擔任連帶保證人，車輛由丙○○在使用，我不會開車，不知道丙○○欠繳
    租金且未還車，後來聽丙○○說車輛已被車行牽回等語；被告甲○○則辯稱：我
    與丙○○同是計程車司機，他去租車，請我擔任保證人，我基於朋友關係才答應
    ，車行以丙○○未繳租金且未還車為由找我解決，我已經賠償車行等語。經查，
    同案丙○○於八十九年三月二十九日，在臺北縣板橋市○○路○段五十巷七五號
    號，向三強公司承租車牌號碼Ｇ六─四四六號營業小客車一輛，並簽訂車輛租送
    契約書，雙方約定丙○○須繳交租金每日七百元，每十五日付款一次，若租金、
    牌照稅、管理服務費、交通罰鍰等費用繳交正常滿三年，三強公司即贈與上開營
    業小客車，由丙○○取得該車所有權，被告乙○○、甲○○則擔任保證人；上開
    營業小客車由丙○○使用營業，丙○○於八十九年三月二十九日簽約後即未依約
    定繳交車租，經三強公司多次催討仍不繳納，並避不見面且逃匿無蹤，嗣於八十
    九年十月間，丙○○駕駛上開營業小客車行經臺北市○○○路附近時，適為三強
    公司員工發現而取回該車等情，業據同案被告丙○○於本院審理時供認不諱，核
    與自訴人三強公司代表人袁著洪到庭指訴之情節相符，且有車輛租送契約、存證
    信函影本各一份在卷可憑。足徵自訴人所有之營業小客車係由同案被告丙○○承
    租駕駛營業，嗣丙○○遲未繳付租金且未返還車輛，將該車侵占入己，業經本院
    判決在案，本件被告乙○○、甲○○僅係擔任連帶保證人，其等並未占有上開營
    業小客車，自無從進行侵占之犯行，亦無證據顯示被告二人具有不法所有之意圖
    ，與同案被告丙○○間有犯意連絡或行為分擔之共犯關係。又被告甲○○業與自
    訴人達成和解，自訴人並表示不予追究，有和解書一份在卷可憑。除此之外，本
    院復查無其他積極證據足資證明被告乙○○、甲○○有何侵占之犯行，其等犯罪
    嫌疑顯有不足，揆諸上揭刑事訴訟法之規定，本件自訴應予駁回。
據上論斷，應依刑事訴訟法第三百二十六第三項、第二百五十二條第十款，裁定如主
文。
中      華      民      國      九十        年    二      月    二十七  日
                                      臺灣板橋地方法院刑事第六庭
                                          法  官  侯  志  融
右正本證明與原本無異
如不服本裁定，應於判決送達後五日內向本院提出抗告狀（應附繕本）。
                                          書記官  陳  淑  芳
中      華      民      國      九十        年    三      月    七      日


司法院資訊處製作；財團法人民間司法改革基金會備份。
